---
title: "Edad con Salud -- cohort 2011 -- wave 4 -- 'Trail Making Test'"
output:
  word_document:
    reference_docx: !expr ecs.data::get_pkg_docx_template()
# bibliography: "`r ecs.data::get_proj_bib_file()`"
bibliography: ../../../../www/Edad_con_salud_outcome_vars.bib
csl: "`r ecs.data::get_proj_csl_file()`"
# nocite: '@<cita_1>, @<cita_2>' ## TODO: Descomentar y añadir cita(s) o borrar campo
editor_options: 
  markdown:
    wrap: 80
params:
  test: true
  double-coding: false
---

```{r setup, include=FALSE}
# Activar los paquetes que R necesita para ejecutar el código:

library(Statamarkdown)

# Opciones de configuración de las salidas de R y Stata:

options(width = 88) # Ancho de salida de texto en R

knitr::opts_chunk$set( # Para todos los 'chunks' de código:
  echo        = FALSE, #   - No muestra la sintaxis en el documento
  results     = 'hide',#   - Omite los resultados de ejecutar la sintaxis
  cleanlog    = TRUE,  #   - Omite repetir sintaxis en resultados de Stata
  collectcode = TRUE,  #   - Reutiliza el código de Stata de 'chunks' anteriores
  comment     = ''     #   - No añade ningún prefijo a los resultados
)

TEST          <- params$test
DOUBLE_CODING <- params$`double-coding` & TEST
```

# Variable information

+--------------------+------------------------------------------+------------+----------------------+
| Main variable name | Label                                    | Format     | Code                 |
+:===================+:=========================================+:===========+:=====================+
| <var_name>         | <Etiqueta>                               | <Formato>  | <Categorías / Rango> |
+--------------------+------------------------------------------+------------+----------------------+

<!--# TODO: Añadir variables outcome a la tabla -->

# Variable description

<!--# TODO: Redactar descripción de variable(s) -->

# Explanation of how the variables were created

<!--# TODO: Redactar explicación de la creación de variable(s) -->

# Syntax used to create the variable (Stata 15)

```{stata load-data}
* # Cohorte 2011, ola 4:
use "~\UAM\Marta Miret Garcia - Bases de datos maestras Edad con Salud\Ola_4\Cohorte 2011\rawdata_c2011w4.dta"
```

```{stata generate-outcomes, echo=!DOUBLE_CODING}
* TODO: Escribir aquí la sintaxis de generación de las variables
```


<br>

```{stata descriptives, cleanlog=FALSE, collectcode=FALSE, results='markup', include=!DOUBLE_CODING}
* TODO: Sustituir '<variable(s) generada(s)>' por las variables del dataset
keep ID_ECS q0007a_result proxy <variable(s) generada(s)>

* TODO: Sustituir '<variable(s) generada(s)>' por las variables del dataset
codebook <variable(s) generada(s)>
```

```{stata save-data-test, eval=TEST}
* TODO: Sustituir '<variable>' y '<qualifier>' por los valores correspondientes
saveold "Outcome_<variable>_<qualifier>.dta", replace version(13)
```

```{stata save-data, eval=!TEST}
* TODO: Sustituir '<variable>' y '<qualifier>' por los valores correspondientes

* Cohorte 2011, ola 4:
saveold "~\UAM\Marta Miret Garcia - Documentacion Edad con Salud\Edad con salud - Ola 4\Outcomes\Cohorte 2011\Outcome datasets\Outcome_<variable>_<qualifier>.dta", replace version(13)
```

<br>

# Contact person:

-   Name: Daniel Morillo Cuadrado
-   e-mail:
    [\<daniel.morillo\@inv.uam.es\>](mailto:daniel.morillo@inv.uam.es){.email}
-   Phone number: (+34) 91 497 58 16

# References

<!--# TODO: Leer párrafo a continuación -->

Indica las referencias utilizadas para explicar o generar la/s variable/s. Esta
información será igualmente útil para citar apropiadamente en nuestros artículos
científicos.

::: {#refs}
:::

\newpage

# Session info

```{r, results='markup'}
devtools::session_info()
```
