---
title: "Edad con Salud -- cohort 2011 -- wave 4 -- '<ALCOHOL CONSUMPTION'" ## TODO: Añadir "cohort", "assessment" y "variable name(s)/domain"
output:
  word_document:
    reference_docx: !expr ecs.data::get_pkg_docx_template()
# bibliography: "`r ecs.data::get_proj_bib_file()`" ## TODO: Borrar esta línea, O BIEN deescomentar esta línea y borrar siguiente UNA VEZ completo el documento
bibliography: ../../../../www/Edad_con_salud_outcome_vars.bib ## TODO: Descomentar esta línea SI se utiliza el gestor bibliográfico, en otro caso BORRAR esta línea
csl: "`r ecs.data::get_proj_csl_file()`"
# nocite: '@<cita_1>, @<cita_2>' ## TODO: Descomentar y añadir cita(s) o borrar campo
editor_options: 
  markdown:
    wrap: 80
params:
  test: true
  double-coding: false
---

```{r setup, include=FALSE}
# Activar los paquetes que R necesita para ejecutar el código:

library(Statamarkdown)

# Ruta al ejecutable de Stata (Ejecuta `sysdir` en Stata para encontrar la ruta)

## TODO: sustituir '<path\to\>' por la ubicación de Stata
##       (ejecutar `sysdir` en Stata) y descomentar línea 62,
##       o eliminar linea 62:
STATA_PATH <- r"(C:/Program Files (x86)/Stata15/StataSE-64.exe)"


# Opciones de configuración de las salidas de R y Stata:

options(width = 88) # Ancho de salida de texto en R

knitr::opts_chunk$set( # Para todos los 'chunks' de código:
  ## TODO: Descomentar si hace falta
  # engine.path = list(stata = STATA_PATH),
  echo        = FALSE, #   - No muestra la sintaxis en el documento
  results     = 'hide',#   - Omite los resultados de ejecutar la sintaxis
  cleanlog    = TRUE,  #   - Omite repetir sintaxis en resultados de Stata
  collectcode = TRUE,  #   - Reutiliza el código de Stata de 'chunks' anteriores
  comment     = ''     #   - No añade ningún prefijo a los resultados
)

TEST          <- params$test
DOUBLE_CODING <- params$`double-coding` & TEST
```

# Variable information

+--------------------+---------------------------------------------+-------------+--------------------------------+
| Main variable name | Label                                       | Format      | Code                           |
+:===================+:============================================+:============+:===============================+
| alcohol_s3         | Alcohol consumption, categorical (c2011_w4) | Categorical | 0 = Life time abstainers;      |
|                    |                                             |             |                                |
|                    |                                             |             | 1 = Occasional drinkers;       |
|                    |                                             |             |                                |
|                    |                                             |             | 2 = Non-heavy drinkers;        |
|                    |                                             |             |                                |
|                    |                                             |             | 3 = Infrequent heavy drinkers; |
|                    |                                             |             |                                |
|                    |                                             |             | 4 = Frequent heavy drinkers;   |
+--------------------+---------------------------------------------+-------------+--------------------------------+

# Variable description

This variable describes the alcohol consumption habit of the respondents.

# Explanation of how the variables were created

Four categories have been created, as follows:

-   **Life-time abstainers** (never consumed alcohol) Occasional drinkers 
(did not consume alcohol in the last 30 days or in the last 7 days)
-   **Non-heavy drinkers** (did consume alcohol in the last 30 days and in 
the last 7 days);
-   I**nfrequent heavy drinkers** (did consume alcohol 1-2 days per week, with 
5 or more standard drinks in last 7 days for men and 4 or more for women);
-   **Frequent heavy drinkers** (did consume alcohol 3 or more days per week 
with 5 or more standard drinks in last 7 days for men and 4 or more for women).

Items used: `q3007_everalc_s3` _(ever consumed alcohol?)_; `q3008_last30_s3` 
_(alcohol last 30 days?)_; `q3008b_last7_s3` _(alcohol last 7 days?)_ and in which
day it was (monday-sunday): `q3009a_s3` `q3009b_s3` `q3009c_s3` `q3009d_s3` 
`q3009e_s3` `q3009f_s3` `q3009g_s3`


# Syntax used to create the variable (Stata 15)

```{stata load-data}
* TODO: Descomentar linea correspondiente a la base de datos maestra a utilizar
* TODO: Comprobar que la ruta de origen coincide con la localización de `DB`

* Cohorte 2011, linea base:
* use "~\UAM\Marta Miret Garcia - Bases de datos maestras Edad con Salud\Ola_1_Linea_base\All_COURAGE_VFINAL.dta"

* Cohorte 2011, ola 2:
* use "~\UAM\Marta Miret Garcia - Bases de datos maestras Edad con Salud\Ola_2\20150916 Database COURAGE wave 1.dta"

* Cohorte 2011, ola 3:
* use "~\UAM\Marta Miret Garcia - Bases de datos maestras Edad con Salud\Ola_3\Cohorte_2011\FINAL\20190208_PES16028242_Seguimiento_final_completo_V6.dta"

* Cohorte 2011, ola 4:
* use "~\UAM\Marta Miret Garcia - Bases de datos maestras Edad con Salud\Ola_4\Cohorte 2011\rawdata_c2011w4.dta"

* Cohorte 2019, linea base:
* use "~\UAM\Marta Miret Garcia - Bases de datos maestras Edad con Salud\Ola_3\Cohorte_2019\rawdata_c2019w1.dta"

* Cohorte 2019, ola post-confinamiento:
* use "~\UAM\Marta Miret Garcia - Bases de datos maestras Edad con Salud\Subestudio_COVID\Edad_con_salud_Fichero_Completo.dta"
```

```{stata generate-outcomes, echo=!DOUBLE_CODING}
* TODO: Escribir aquí la sintaxis de generación de las variables
```

<!--# TODO: Leer texto "Otras consideraciones a continuación -->

**Otras consideraciones**

```         
-   El **número de participantes (n) que debe aparecer en cada base de
datos** debe ser correspondiente con aquella que aparece en la base de datos
maestra u original. Para la **base de datos de la muestra completa serán
3002 participantes**. En el caso de la **muestra pre-confinamiento serán
1935 participantes**.

-   Es recomendable que revises los descriptivos de la/s variable/s
generadas. De esta forma podrás detectar posibles errores (e.g., un
porcentaje de datos perdidos que no responde a lo esperado; una prevalencia
de x patología muy superior o inferior a lo que la evidencia científica
señala).
```

<!--# TODO: Borrar texto "Otras consideraciones" anterior -->

<br> <!--# Salto de línea (i.e. párrafo vacío); añadir donde se necesite -->

```{stata descriptives, cleanlog=FALSE, collectcode=FALSE, results='markup', include=!DOUBLE_CODING}
* TODO: Sustituir '<variable(s) generada(s)>' por las variables del dataset
* TODO: Añadir `subsample_pre interview_pre` si procede (sólo para Cohorte 2019, Ola 1)
keep ID_ECS q0007a_result proxy <variable(s) generada(s)>

* TODO: Sustituir '<variable(s) generada(s)>' por las variables del dataset
codebook <variable(s) generada(s)>
```

<!--# TODO: Leer párrafos a continuación -->

-   Variable/s de identificación

**La variable de identificación que debes incluir para la cohorte 2019 es ID_ECS**. Para conocer la equivalencia y las particularidades de las distintas variables de identificación, por favor, revisa la tabla 1 en el documento [LÉEME. Pautas para la creación de variables..docx](https://dauam-my.sharepoint.com/:w:/r/personal/marta_miret_uam_es/Documents/Edad%20con%20Salud/Documentacion%20Edad%20con%20Salud/Edad%20con%20salud%20-%20Ola%203/Outcomes/L%C3%89EME.%20Pautas%20para%20la%20creaci%C3%B3n%20de%20variables..docx?d=wb61214c5b3e542638e3af80472f0089c&csf=1&web=1&e=GFJJ2i) .

-   Variable(s) generada(s)

Debes incluir la variable principal, así como las transformaciones pertinentes asociadas a esta variable. En el caso de que la/s variable/s generada/s que requiera/n la creación previa de otras variables, solo se incluirán aquellas que pueden resultar clave para entender o analizar la variable final. Por ejemplo, si creas una variable a partir de otra existente en la que eliminas casos con datos inválidos o modificas las etiquetas, no es necesario que incluyas esta información en este punto (tampoco en el documento de descripción). Los/as investigadores/as podrán verlo en el algoritmo. En caso que tengas dudas sobre qué variables incluir en este punto, por favor, pregunta a alguno de los/as compañeros responsables del proyecto.

-   Variables de apoyo

Puesto que en ocasiones no todos los individuos contactados participan en el estudio (porque no quieren, porque no pueden, porque no los encontramos...) y dado que no todos los participantes responden a todos los ítems, se incluirán las siguientes variables como apoyo para la interpretación de los resultados:

```         
-   **Variable estado de entrevista**: `q0007a_result`. El código 1 hace
referencia a todas las personas que han participado en el estudio.

-   **Variable proxy**: proxy El código 1 hace referencia a los
participantes que realizaron una entrevista proxy. Esto quiere decir que el
individuo seleccionado no contestó las preguntas, sino que otra persona
respondió en su lugar a una versión reducida del cuestionario. El código 2
hace referencia a los participantes que hicieron entrevista directa.
```

Otras consideraciones:

-   Las bases de datos deben tener formato Stata 13 (.dta)

-   El nombre de estos archivos debe tener la siguiente estructura: "Outcome\_[variablename]\_[qualifier]". Se añadirá cualquier particularidad en caso que exista/n variable/s generadas en base a distintos criterios (e.g., diagnóstico, versión reducida).

<!--# TODO: Borrar párrafos anteriores -->

```{stata save-data-test, eval=TEST}
* TODO: Sustituir '<variable>' y '<qualifier>' por los valores correspondientes
saveold "Outcome_<variable>_<qualifier>.dta", replace version(13)
```

```{stata save-data, eval=!TEST}
* TODO: Descomentar linea correspondiente a la cohorte y ola utilizada
* TODO: Comprobar que la ruta de destino coincide con la localización de `DOC`
* TODO: Sustituir '<variable>' y '<qualifier>' por los valores correspondientes

* Cohorte 2011, ola 1:
* saveold "~\UAM\Marta Miret Garcia - Documentacion Edad con Salud\Edad con salud - Ola 1 - Línea base\Outcomes\Outcome datasets\Outcome_<variable>_<qualifier>.dta", replace version(13) // TODO: Aviso! El acento en "Línea" puede dar problemas con la ruta del archivo

* Cohorte 2011, ola 2:
* saveold "~\UAM\Marta Miret Garcia - Documentacion Edad con Salud\Edad con salud - Ola 2\Outcomes\Outcome datasets\Outcome_<variable>_<qualifier>.dta", replace version(13)

* Cohorte 2011, ola 3:
* saveold "~\UAM\Marta Miret Garcia - Documentacion Edad con Salud\Edad con salud - Ola 3\Outcomes\Cohorte 2011\Outcome datasets\Outcome_<variable>_<qualifier>.dta", replace version(13)

* Cohorte 2011, ola 4:
* saveold "~\UAM\Marta Miret Garcia - Documentacion Edad con Salud\Edad con salud - Ola 4\Outcomes\Cohorte 2011\Outcome datasets\Outcome_<variable>_<qualifier>.dta", replace version(13)

* Cohorte 2019, ola 1:
* saveold "~\UAM\Marta Miret Garcia - Documentacion Edad con Salud\Edad con salud - Ola 3\Outcomes\Cohorte 2019\Outcome datasets\Outcome_<variable>_<qualifier>.dta", replace version(13)

* Cohorte 2019, ola post-confinamiento:
* saveold "~\UAM\Marta Miret Garcia - Documentacion Edad con Salud\Edad con salud - Subestudio COVID\Outcomes\Outcome datasets\Outcome_<variable>_<qualifier>.dta", replace version(13)
```

<br>

# Contact person:

<!--# TODO: Leer párrafo a continuación -->

Incluye tu nombre completo, correo electrónico, teléfono e institución a la que perteneces. Si el algoritmo que has generado ha estado basado en el trabajo que ya había hecho otro/a compañero/a, por favor, indícalo.

<!--# TODO: Borrar párrafo anterior -->

```{=html}
<!--# TODO: Completar '<Nombre y apellidos>', 'nombre.buzon@institucion.org>', y
'<prefijo>' y '<teléfono>' -->
```
-   Name: <Nombre y apellidos>
-   e-mail: [\<nombre.buzon\@institucion.org\>](mailto:nombre.buzon@institucion.org){.email}
-   Phone number: (+<prefijo>) <teléfono>

<br>

<!--# TODO: Completar / eliminar "original version" según corresponda -->

\< Original version:

-   Name: <Nombre y apellidos>
-   e-mail: [\<nombre.buzon\@institucion.org\>](mailto:nombre.buzon@institucion.org){.email}
-   Phone number: (+<prefijo>) <teléfono> \>

# References

<!--# TODO: Leer párrafo a continuación -->

Indica las referencias utilizadas para explicar o generar la/s variable/s. Esta información será igualmente útil para citar apropiadamente en nuestros artículos científicos.

<!--# TODO: Borrar párrafo anterior -->

::: {#refs}
:::

\newpage

<!--# TODO: Leer párrafos a continuación -->

He terminado de generar la/s variable/s.

¡Maravilloso, enhorabuena! Cuando hayas terminado de generar la/s variable/s, por favor, actualiza el documento

```         
[C2011_W4_Planning_outcomes.xlsxl](https://dauam.sharepoint.com/:x:/r/sites/EdadconSalud-OutcomesC2011W4/Documentos compartidos/Outcomes C2011 W4/C2011_W4_Planning_outcomes.xlsx?d=w3e49821bd21047ab8f57ab5837db2393&csf=1&web=1&e=QQRWdn)
```

\*Este documento hace referencia exclusiva a las variables de cohorte 2011, Ola 4.

Así, el/la compañero/a al que le corresponda podrá examinar los distintos archivos y, sobre todo, el algoritmo. En caso de que se detecten inconsistencias, errores o surjan dudas, se te comunicará para proceder con su revisión.

Finalmente, cuando todas las variables estén generadas y revisadas se creará una base de datos común con todas ellas y los datos sociodemográficos principales de los participantes.

<!--# TODO: Borrar párrafos anteriores -->

# Session info

```{r, results='markup'}
devtools::session_info()
```
