---
title: "Edad con Salud -- cohort <cohort> -- <assessment> -- '<variable name(s)/domain>'" ## TODO: Añadir "cohort", "assessment" y "variable name(s)/domain"
output:
  word_document:
    reference_docx: !expr ecs.data::get_pkg_docx_template()
# bibliography: "`r ecs.data::get_proj_bib_file()`" ## TODO: Borrar esta línea, O BIEN deescomentar esta línea y borrar siguiente UNA VEZ completo el documento
# bibliography: ../../../../www/Edad_con_salud_outcome_vars.bib ## TODO: Descomentar esta línea SI se utiliza el gestor bibliográfico, en otro caso BORRAR esta línea
csl: "`r ecs.data::get_proj_csl_file()`"
# nocite: '@<cita_1>, @<cita_2>' ## TODO: Descomentar y añadir cita(s) o borrar campo
editor_options: 
  markdown:
    wrap: 80
---

<!--# TODO: Leer texto "Aviso preliminar" a continuación -->

**Aviso preliminar**

Esta plantilla está diseñada para la generación de "variables outcome" del proyecto Edad con Salud. Su objetivo es ayudar a automatizar las tareas de procesamiento de datos del proyecto.

Esta plantilla está basada en el documento [LÉEME. Pautas para la creación de variables..docx](https://dauam-my.sharepoint.com/:w:/r/personal/marta_miret_uam_es/Documents/Edad%20con%20Salud/Documentacion%20Edad%20con%20Salud/Edad%20con%20salud%20-%20Ola%203/Outcomes/L%C3%89EME.%20Pautas%20para%20la%20creaci%C3%B3n%20de%20variables..docx?d=wb61214c5b3e542638e3af80472f0089c&csf=1&web=1&e=GFJJ2i). Sin embargo, **esta plantilla no sustituye a ese documento**. Por favor, lee dicho documento para conocer todas las instrucciones y convenciones del proceso de generación de variables outcome de Edad con Salud.

<!--# TODO: Borrar texto "Aviso preliminar" más arriba -->

<!--# TODO: Leer texto "Consideraciones generales" a continuación -->

**Consideraciones generales**

-   Puesto que nuestros datos son analizados por investigadores/as procedentes de distintas partes del mundo, **todos los documentos deben estar en inglés**.

-   El **nombre de este archivo** debe tener la siguiente estructura: "Description\_<variablename>\_<qualifiers>". En '<qualifiers>' se añadirá cualquier particularidad, en caso que exista/n variable/s generadas en base a distintos criterios (e.g., diagnóstico, versión reducida). Por favor, evita en los nombres los espacios (sustituir por "\_"), tildes, "ñ" y "Ñ". Por ejemplo: "Description_cognitivereserve".

-   Si se trata de una variable que ya estaba generada en evaluaciones anteriores/otras cohortes, puedes adaptar la información de ese documento. En ese caso, por favor, revisa cuidadosamente que la información contenida se ajusta a las particularidades de los datos.

<!--# TODO: Borrar texto "Consideraciones generales" más arriba -->

```{r setup, include=FALSE}
# Activar los paquetes que R necesita para ejecutar el código:

library(Statamarkdown)

# Ruta al ejecutable de Stata (Ejecuta `sysdir` en Stata para encontrar la ruta)

## TODO: sustituir '<path\to\>' por la ubicación de Stata
##       (ejecutar `sysdir` en Stata) y descomentar línea 34,
##       o eliminar siguiente linea:
# STATA_PATH <- r"(<path\to\>StataSE-64.exe)"


# Opciones de configuración de las salidas de R y Stata:

options(width = 88) # Ancho de salida de texto en R

knitr::opts_chunk$set( # Para todos los 'chunks' de código:
  ## TODO: Descomentar si hace falta
  # engine.path = list(stata = STATA_PATH),
  echo        = FALSE, #   - No muestra la sintaxis en el documento
  results     = 'hide',#   - Omite los resultados de ejecutar la sintaxis
  cleanlog    = TRUE,  #   - Omite repetir sintaxis en resultados de Stata
  collectcode = TRUE,  #   - Reutiliza el código de Stata de 'chunks' anteriores
  comment     = ''     #   - No añade ningún prefijo a los resultados
)
```

# Variable information

<!--# TODO: Leer párrafos a continuación -->

Aquí debes incluir una tabla con los datos principales de todas la/s variable/s finales generada/s. Esto es, el nombre de la/s variable/s (tal y como aparece/n en la base de datos), la/s etiqueta/s, el formato (discreta, continua, nominal, ordinal, binaria) y los valores posibles (e.g., rango para continuas, opciones de respuesta para variables categóricas).

En esta tabla debes incluir la variable principal, así como las transformaciones pertinentes asociadas a esta variable, como ocurre con el ejemplo anterior. En el caso de que la/s variable/s generada/s que requiera/n la creación previa de otras variables, solo se incluirán aquellas que pueden resultar clave para entender o analizar la variable final. Por ejemplo, si creas una variable a partir de otra existente en la que eliminas casos con datos inválidos o modificas las etiquetas, no es necesario que incluyas esta información en este punto (tampoco en la base de datos). Los/as investigadores/as podrán verlo en el algoritmo. En caso que tengas dudas sobre qué variables incluir en este punto, por favor, pregunta a alguno de los/as compañeros responsables del proyecto.

En la etiqueta de la/s variable/s generadas, por favor **incluye información acerca de la cohorte y la evaluación de la que se trata**. El patrón es un sufijo como (c<cohorte>\_w<ola>), donde <cohorte> puede tomar los valores 2011 o 2019, y <ola> puede tomar los valores: 1, 2, 3, 4, etc. (COVID para el subestudio COVID).

**Ejemplos:** (c2011_w1), (c2019_w3), (c2019_wCOVID). "w1" se correspondería con la primera evaluación (línea base).

<!--# TODO: Borrar párrafos anteriores -->

+--------------------+------------------------------------------+------------+----------------------+
| Main variable name | Label                                    | Format     | Code                 |
+:===================+:=========================================+:===========+:=====================+
| <var_name>         | <Etiqueta>                               | <Formato>  | <Categorías / Rango> |
+--------------------+------------------------------------------+------------+----------------------+
| bmi_cont           | Body mass index, continuous (c2019_w1)   | Continuous | 16-40                |
+--------------------+------------------------------------------+------------+----------------------+
| bmi_cont_std       | Body mass index, standardized (c2019_w1) | Continuous | standardized         |
+--------------------+------------------------------------------+------------+----------------------+
| bmi                | Body mass index, categories (c2019_w1)   | Ordinal    | 1 Underweight;       |
|                    |                                          |            |                      |
|                    |                                          |            | 2 Normal weight;     |
|                    |                                          |            |                      |
|                    |                                          |            | 3 Overweight;        |
|                    |                                          |            |                      |
|                    |                                          |            | 4 Obese              |
+--------------------+------------------------------------------+------------+----------------------+

<!--# TODO: Añadir variables outcome a la tabla -->

<!--# TODO: Eliminar ejemplos -->

# Variable description

<!--# TODO: Leer párrafo a continuación -->

Por favor, incluye aquí una breve descripción de la variable o constructo que estás trabajando. Qué significa o qué evalúa esa variable y por qué es importante.

<!--# TODO: Borrar párrafo anterior -->

<!--# TODO: Redactar descripción de variable(s) -->

# Explanation of how the variables were created

<!--# TODO: Leer párrafos a continuación -->

Este apartado es complementario al siguiente. Trata de describir, de forma clara y concisa, cómo has generado la variable. El objetivo de esta sección es doble. Por un lado, que sirva de apoyo para los/as investigadores/as que pudieran no estar familiarizados con el código utilizado para generar la/s variable/s (e.g., R, Stata, SPSS, SAS). Por otro, facilitar la información suficiente para describir adecuadamente la/s variable/s en los artículos científicos.

Si se trata de variable/s que ya se había/n generado en ocasiones anteriores (e.g., evaluaciones o cohortes distintas), por favor, documenta las potenciales particularidades o modificaciones que realices (e.g., versión reducida, detección de errores).

<!--# TODO: Borrar párrafos anteriores -->

<!--# TODO: Redactar explicación de la creación de variable(s) -->

# Syntax used to create the variable (Stata 15)

<!--# TODO: Cambiar software y versión en el título según correponda a la sintaxis utilizada (e.g., 'R 4.0.5' en lugar de 'Stata 15') -->

<!--# TODO: Leer párrafo a continuación -->

Aquí debes copiar el algoritmo o código empleado para generar la/s variable/s. Es fundamental que revises minuciosamente esta sección. Cualquier investigador/a debería poder generar la/s variable/s y obtener los mismos resultados. Por favor, indica también el programa utilizado (e.g., Stata, R, SPSS, SAS), si bien ten en cuenta que el consenso es utilizar el programa Stata. Es recomendable incluir también una pequeña tabla con los descriptivos principales de esta/s variable/s (i.e., n, frecuencia absoluta y relativa, rango, media...).

<!--# TODO: Borrar párrafo anterior -->

```{stata load-data}
* TODO: Descomentar linea correspondiente a la base de datos maestra a utilizar

* Cohorte 2011, linea base:
* use "~\UAM\marta.miret@uam.es - Bases de datos maestras Edad con Salud\Ola_1_Linea_base\All_COURAGE_VFINAL.dta"

* Cohorte 2011, ola 2:
* use "~\UAM\marta.miret@uam.es - Bases de datos maestras Edad con Salud\Ola_2\20150916 Database COURAGE wave 1.dta"

* Cohorte 2011, ola 3:
* use "~\UAM\marta.miret@uam.es - Bases de datos maestras Edad con Salud\Ola_3\Cohorte_2011\FINAL\20190208_PES16028242_Seguimiento_final_completo_V6.dta"

* Cohorte 2019, linea base:
* use "~\UAM\marta.miret@uam.es - Bases de datos maestras Edad con Salud\Ola_3\Cohorte_2019\rawdata_c2019w1.dta"

* Cohorte 2019, ola post-confinamiento:
* use "~\UAM\marta.miret@uam.es - Bases de datos maestras Edad con Salud\Subestudio_COVID\Edad_con_salud_Fichero_Completo.dta"
```

```{stata generate-outcomes, echo=TRUE}
* TODO: Escribir aquí la sintaxis de generación de las variables
```

<!--# TODO: Leer texto "Otras consideraciones a continuación -->

**Otras consideraciones**

    -   El **número de participantes (n) que debe aparecer en cada base de datos** debe ser correspondiente con aquella que aparece en la base de datos maestra u original. Para la **base de datos de la muestra completa serán 3002 participantes**. En el caso de la **muestra pre-confinamiento serán 1935 participantes**.

    -   Es recomendable que revises los descriptivos de la/s variable/s generadas. De esta forma podrás detectar posibles errores (e.g., un porcentaje de datos perdidos que no responde a lo esperado; una prevalencia de x patología muy superior o inferior a lo que la evidencia científica señala).

<!--# TODO: Borrar texto "Otras consideraciones" anterior -->

<br> <!--# Salto de línea (i.e. párrafo vacío); añadir donde se necesite -->

```{stata descriptives, cleanlog=FALSE, collectcode=FALSE, results='markup'}
* TODO: Añadir estadísticos descriptivos de la(s) variable(s) generada(s)
```

<!--# TODO: Leer párrafos a continuación -->

-   Variable/s de identificación

**La variable de identificación que debes incluir para la cohorte 2019 es ID_ECS**. Para conocer la equivalencia y las particularidades de las distintas variables de identificación, por favor, revisa la tabla 1 en el documento [LÉEME. Pautas para la creación de variables..docx](https://dauam-my.sharepoint.com/:w:/r/personal/marta_miret_uam_es/Documents/Edad%20con%20Salud/Documentacion%20Edad%20con%20Salud/Edad%20con%20salud%20-%20Ola%203/Outcomes/L%C3%89EME.%20Pautas%20para%20la%20creaci%C3%B3n%20de%20variables..docx?d=wb61214c5b3e542638e3af80472f0089c&csf=1&web=1&e=GFJJ2i).

-   Variable(s) generada(s)

Debes incluir la variable principal, así como las transformaciones pertinentes asociadas a esta variable. En el caso de que la/s variable/s generada/s que requiera/n la creación previa de otras variables, solo se incluirán aquellas que pueden resultar clave para entender o analizar la variable final. Por ejemplo, si creas una variable a partir de otra existente en la que eliminas casos con datos inválidos o modificas las etiquetas, no es necesario que incluyas esta información en este punto (tampoco en el documento de descripción). Los/as investigadores/as podrán verlo en el algoritmo. En caso que tengas dudas sobre qué variables incluir en este punto, por favor, pregunta a alguno de los/as compañeros responsables del proyecto.

-   Variables de apoyo

Puesto que en ocasiones no todos los individuos contactados participan en el estudio (porque no quieren, porque no pueden, porque no los encontramos...) y dado que no todos los participantes responden a todos los ítems, se incluirán las siguientes variables como apoyo para la interpretación de los resultados:

-   Variable estado de entrevista: q0007a_result El código 1 hace referencia a todas las personas que han participado en el estudio.

-   Variable proxy: proxy El código 1 hace referencia a los participantes que realizaron una entrevista proxy. Esto quiere decir que el individuo seleccionado no contestó las preguntas, sino que otra persona respondió en su lugar a una versión reducida del cuestionario. El código 2 hace referencia a los participantes que hicieron entrevista directa.

Otras consideraciones:

-   Las bases de datos deben tener formato .dta (Stata)

-   El nombre de estos archivos debe tener la siguiente estructura: "Outcome_nombrevariable_particularidad". Se añadirá cualquier particularidad en caso que exista/n variable/s generadas en base a distintos criterios (e.g., diagnóstico, versión reducida).

<!--# TODO: Borrar párrafos anteriores -->

```{stata save-data}
* TODO: Sustituir '<variable(s) generada(s)>' por las variables del dataset
* TODO: Borrar `subsample_pre interview_pre` si no procede (dejar sólo para Cohorte 2019, Ola 1)
keep ID_ECS q0007a_result proxy subsample_pre interview_pre <variable(s) generada(s)>


* TODO: Descomentar linea correspondiente a la cohorte y ola utilizada
* TODO: Sustituir '<variable>' y '<qualifier>' por los valores correspondientes

* Cohorte 2011, ola 1:
* saveold "~\UAM\marta.miret@uam.es - Documentacion Edad con Salud\Edad con salud - Ola 1 - Línea base\Outcomes\Outcome datasets\Outcome_<variable>_<qualifier>.dta", replace version(13) // TODO: Aviso! El acento en "Línea" puede dar problemas con la ruta del archivo

* Cohorte 2011, ola 2:
* saveold "~\UAM\marta.miret@uam.es - Documentacion Edad con Salud\Edad con salud - Ola 2\Outcomes\Outcome datasets\Outcome_<variable>_<qualifier>.dta", replace version(13)

* Cohorte 2011, ola 3:
* saveold "~\UAM\marta.miret@uam.es - Documentacion Edad con Salud\Edad con salud - Ola 3\Outcomes\Cohorte 2011\Outcome datasets\Outcome_<variable>_<qualifier>.dta", replace version(13)

* Cohorte 2019, ola 1:
* saveold "~\UAM\marta.miret@uam.es - Documentacion Edad con Salud\Edad con salud - Ola 3\Outcomes\Cohorte 2019\Outcome datasets\Outcome_<variable>_<qualifier>.dta", replace version(13)

* Cohorte 2019, ola post-confinamiento:
* saveold "~\UAM\marta.miret@uam.es - Documentacion Edad con Salud\Edad con salud - Subestudio COVID\Outcomes\Outcome datasets\Outcome_<variable>_<qualifier>.dta", replace version(13)
```

<br>

# Contact person:

<!--# TODO: Leer párrafo a continuación -->

Incluye tu nombre completo, correo electrónico, teléfono e institución a la que perteneces. Si el algoritmo que has generado ha estado basado en el trabajo que ya había hecho otro/a compañero/a, por favor, indícalo.

<!--# TODO: Borrar párrafo anterior -->

<!--# TODO: Completar '<Nombre y apellidos>', 'nombre.buzon@institucion.org>', y '<prefijo>' y '<teléfono>' -->

-   Name: <Nombre y apellidos>
-   e-mail: [\<nombre.buzon\@institucion.org\>](mailto:nombre.buzon@institucion.org){.email}
-   Phone number: (+<prefijo>) <teléfono>

<br>

<!--# TODO: Completar / eliminar "original version" según corresponda -->

\< Original version:

-   Name: <Nombre y apellidos>
-   e-mail: [\<nombre.buzon\@institucion.org\>](mailto:nombre.buzon@institucion.org){.email}
-   Phone number: (+<prefijo>) <teléfono> \>

# References

<!--# TODO: Leer párrafo a continuación -->

Indica las referencias utilizadas para explicar o generar la/s variable/s. Esta información será igualmente útil para citar apropiadamente en nuestros artículos científicos.

<!--# TODO: Borrar párrafo anterior -->

::: {#refs}
:::

\newpage

<!--# TODO: Leer párrafos a continuación -->

He terminado de generar la/s variable/s.

¡Maravilloso, enhorabuena! Cuando hayas terminado de generar la/s variable/s, por favor, actualiza el documento

    "Creación y revisión de variables_reparto y control
    ubicado en
    `Documentacion Edad con Salud\Edad con salud - Ola 3\Outcomes\Cohorte 2019\Creación y revisión de variables_reparto y control.docx`"*

\*Este documento hace referencia exclusiva a las variables de cohorte 2019.

Así, el/la compañero/a al que le corresponda podrá examinar los distintos archivos y, sobre todo, el algoritmo. En caso de que se detecten inconsistencias, errores o surjan dudas, se te comunicará para proceder con su revisión.

Finalmente, cuando todas las variables estén generadas y revisadas se creará una base de datos común con todas ellas y los datos sociodemográficos principales de los participantes.

<!--# TODO: Borrar párrafos anteriores -->

# Session info

```{r, results='markup'}
devtools::session_info()
```
